【裁判字號】    97,訴,47
【裁判日期】    971229
【裁判案由】    偽造文書等
【裁判全文】
臺灣臺南地方法院刑事判決                97年度訴字第47號
公  訴  人  臺灣臺南地方法院檢察署檢察官
被      告  丙○○
選任辯護人  熊家興律師
            蔡麗珠律師
            江信賢律師
上列被告因偽造文書等案件，經檢察官提起公訴（96年度偵續一
字第11號），本院判決如下：
    主  文
丙○○犯連續行使偽造私文書罪，處有期徒刑拾月，減為有期徒
刑伍月，如易科罰金，以銀元參佰元即新臺幣玖佰元折算壹日，
緩刑貳年。
    事  實
一、丙○○與其妻戊○○（現已離婚），及子女許世憲、許君如
    、乙○○等人，於民國八十四年八月七日共同設立「玄燕電
    子國際有限公司」（下稱玄燕公司），並推由丙○○擔任負
    責人。嗣於九十四年九月間，戊○○因懷疑丙○○不當挪用
    玄燕公司資產，遂於九十四年九月十二日經玄燕公司全體股
    東同意後，簽署「備忘書」，約定丙○○日後如欲提領玄燕
    公司於中國國際商業銀行（以下簡稱中國商銀，現已改名為
    兆豐國際商業銀行）所開設之甲存及乙存帳戶內之款項，須
    加蓋戊○○之印章後，始得提領。詎丙○○竟基於行使偽造
    私文書之概括犯意，先於九十四年十月間之某日，在臺南縣
    永康市○○○街九十二巷三十七弄九號玄燕公司辦公室內，
    未經同意即逕自戊○○辦公桌之抽屜內取出戊○○之印章，
    盜蓋於數紙空白之中國商銀取款憑條存戶簽章欄上，偽造戊○○同意與丙○○共同提款之私文書，再分別於(一)九十四年
    十月十八日，填妥先前已盜蓋戊○○印章之「新臺幣存摺類
    存款取款憑條」及「外匯活期存款取款憑條」各一紙後，前
    往中國商銀永康分行，持以向該分行行員行使以提款，而順
    利領得玄燕公司於中國商銀所開設00000000000號活期存款
    帳戶內之存款新臺幣五百零五萬元及玄燕公司於該銀行所開
    設00000000000號OBU國際金融帳戶內之存款美金二十五萬七
    千元（折算新臺幣約為八百六十二萬二千三百五十元），丙○○並於同日在該分行以玄燕公司名義新開設00000000000
    號活期存款帳戶，再將上開款項中之新臺幣五萬元存入其新
    開設之玄燕公司00000000000號帳戶內，剩餘新臺幣五百萬
    元，則存入丙○○個人在中國商銀所開設之00000000000號
    帳戶內；另美金部分，則先將之結算為新臺幣後，再匯款新
    臺幣八百六十二萬二千二百五十元至丙○○個人在臺灣銀行
    臺南分行（下簡稱臺灣銀行）所開設之000000000000號帳戶
    內，足以生損害於戊○○。又於(二)九十四年十一月十日，填
    妥先前已盜蓋戊○○印章之「新臺幣存摺類存款取款憑條」
    一紙，前往中國商銀永康分行，持以向該分行行員行使以提
    款，而順利領得將玄燕公司於中國商銀所開設0000000000 0
    號活期存款帳戶內之存款新臺幣一百八十萬元，丙○○並於
    同日將該筆款項轉存入其於九十四年十月十八日以玄燕公司
    名義在中國商銀所新開設之00000000000號帳戶內，而足生
    損害於戊○○。嗣因戊○○發覺有異，提出告訴，進而查悉
    上情。
二、案經戊○○告訴臺灣臺南地方法院檢察署檢察官偵查起訴。
    理  由
壹、程序方面：
一、公訴人就起訴之犯罪事實，提出(一)被告坦承提領玄燕公司於
    中國商銀帳戶，再存入被告個人或玄燕公司其他帳戶內、(二)
    告訴人戊○○於偵查中指訴、(三)證人許君如、乙○○於偵查
    中證述、(四)備忘書一紙、(五)玄燕公司銀行帳戶資料、(六)戊○○寄發之存證信函、(七)被告於臺灣銀行臺南分行0000000000
    00號帳戶存摺明細資料、匯款申請書及相關單據、(八)玄燕公
    司於中國商銀行00000000000號帳號客戶歷史交易明細查詢
    表電腦資料一件、(九)玄燕公司於中國國際商業銀行00000000
    000號OBU國際金融帳戶存摺明細資料、匯款申請書及相關單
    據、(十)兆豐國際商業銀行永康分行函附更換印鑑申請書影本
    、印鑑卡影本各2份、存取憑條影本、匯款申請書影本等資
    為論據。
二、被告主張：(一)告訴人戊○○於偵查中指訴未經具結，無證據
    能力、(二)證人乙○○證述被告有盜蓋印章，屬傳聞證據，無
    證據能力、(三)其餘書證及人證則均無意見。
三、本院認：(一)按刑事訴訟法第一百五十九條之一第二項規定，
    被告以外之人於偵查中向檢察官所為之陳述，除顯有不可信
    之情況者外，得為證據。被告以外之人於偵查中向檢察官所
    為之陳述，本質上屬於傳聞證據，基於保障被告在憲法上之
    基本訴訟權，除該被告以外之人死亡、身心障礙致記憶喪失
    或無法陳述、滯留國外或所在不明而無法傳喚或傳喚不到、
    或到庭後拒絕陳述等情形外，如已經法院傳喚到庭具結而為
    陳述，並經被告之反對詰問，前揭非以證人身分而在檢察官
    面前未經具結之陳述筆錄，除顯有不可信之情況者外，得為
    證據。其非以證人之身分在審判中之陳述筆錄，倘該被告以
    外之人已經法院以證人身分傳喚到庭並經具結作證，且由被
    告為反對詰問，或有前揭傳喚不能或詰問不能之情形外，該
    未經具結之陳述筆錄因屬審判中之供述，亦有證據能力。是
    被告以外之人於偵查中向檢察官所為供述，原則上於審理中
    亦應經過被告對質詰問，始取得證據能力。惟因告訴人戊○○經本院傳喚到庭後，已明確表示與被告曾有夫妻關係，故
    拒絕作證，是戊○○於偵查中向檢察官所為陳述，應例外認
    有證據能力。(二)證人乙○○證述有關被告盜蓋印章等語，係
    聽聞自被告，並非轉述第三人之供述，其性質核屬被告自白
    ，並非傳聞證據，被告以傳聞證據為由否認其證詞之證據能
    力，顯有違誤。且證人乙○○到庭後，亦以與被告為父女關
    係而拒絕作證，依上說明，其於偵查中經具結之證詞，亦應
    例外認有證據能力。(三)其餘證據因被告同意作為證據，且本
    院審酌該等證據作成時之情況，認亦無不適當之情況，故認
    亦有證據能力。
貳、實體方面：
一、訊據被告丙○○固坦承於九十四年十月十八日及九十四年十
    一月十日，持取款憑條，自玄燕公司於中國商銀帳戶內提領
    新臺幣五百零五萬元、美金二十五萬七千元及新臺幣一百八
    十萬元，並分別轉入玄燕公司及丙○○個人在中國商銀及臺
    灣銀行帳戶內，惟矢口否認取款憑條上戊○○印章為其所盜
    蓋，並辯稱：九十四年七月初戊○○即搬出，我們二人未再
    同住，系爭取款憑條均係於提款當日我填寫後，在玄燕公司
    向戊○○說明公司需要資金以供營運週轉，戊○○同意後始
    自行蓋印，我領款後，將款項轉匯至其個人帳戶，係因戊○○收到客戶交付公司之支票後，均不存入公司帳戶，我怕日
    後公司需錢週轉時，戊○○又不同意蓋章，所以才先轉到其
    他帳戶內云云。經查：
  (一)被告未經戊○○同意，盜蓋戊○○印章於中國商銀取款憑條
    後，持以領取款項等情，業據戊○○於偵查中指訴：「我與
    被告及三名子女成立玄燕電子公司，在九十四年九月間，我
    們有協議過，如果動用公司款項需要拿我的印章及被告的印
    章才可提領，而且我們有去辦理印章變更，被告在九十四年
    十月十八日未經我同意，拿我的印章蓋在取款條上，提領了
    中國國際商業銀行，提領了美金約二十五萬七千元及新臺幣
    五百零五萬元，另外在九十四年十一月十日用同樣方式盜領
    新臺幣一百八十萬．．．」（見九十四年偵字第一四四六七
    號卷第十九頁）、「（印章放哪裡？）公司抽屜內，我都沒
    有鎖」、「（你印章隨便放，跟被告協議需要你印章才可以
    領款，不是很奇怪？）我沒有搬離開，我是晚上去我女兒家
    睡覺，白天都在公司，東西也都放在公司內，我都沒有鎖，
    我沒有想到被告會去拿我的印章」（見九十四年偵續字第一
    二四號卷第十五、十六頁）、「九十四年十月十八日及十一
    月十日二次提款，我確實沒有在取款條上用印，九十四年十
    月二十日我之所以會蓋印供被告領款，係因我不知被告在十
    八日已先偷領了，且我在九十四年十月底已發存證信函給被
    告了，不可能再同意被告於九十四年十一月十日提款」（見
    九十六年偵續一字第十一號卷第十九頁）等語綦詳。
  (二)再者，被告於事發後，亦曾向其女兒乙○○自承盜蓋戊○○
    印章等情，亦據乙○○於偵查中證述：「丙○○說他因為沒
    有丁○○○的印章，所以沒有辦法領錢，所以他帶了很多張
    取款條要去蓋章，他當時表示要用公司名義借款，讓公司被
    討債…另外我認為我母親不可能同意他去領錢，因為他每次
    去大陸都要跟我們拿錢，他已與家人交惡」（見九十四年度
    偵字第一四四六七號卷第八十二頁）、「我父親私自蓋用印
    章後，他遇到我，跟我說我媽媽不會拿印章給他蓋，他拿到
    我媽之印章了，沒有多蓋幾張怎麼領錢」（見九十六年度偵
    續一字第十一號卷第十一頁）等語屬實。
  (三)參以：
  1.由被告所提領使用之三筆款項，總額高達新臺幣一千五百四
    十七萬二千二百五十元，金額可謂十分龐大。而被告於九十
    四年十月十八日領出新臺幣五百零五萬元與美金二十五萬七
    千元後，玄燕公司在中國商銀00000000000號帳戶內僅存新
    臺幣六萬四千七百四十四元（見九十四年度偵字第一四四六
    七號卷第三十八頁），00000000000號OBU國際金融帳戶餘額
    亦僅剩美金四百八十九點二五元（見九十四年度偵字第一四
    四六七號卷四十五頁）；另被告於九十四年十一月十日提領
    新臺幣一百八十萬元後，該00000000000號帳戶僅剩新臺幣
    十八萬五千三百三十六元（見九十四年度偵字第一四四六七
    號卷三十九頁），足見被告幾乎將玄燕公司所有存款提領殆
    盡。然被告與戊○○因感情不睦，戊○○自九十四年七月間
    起，已搬離原位於臺南縣永康市○○○街九十二巷三十七弄
    九號住處（亦即玄燕公司營業所在地）等情，此亦為被告所
    是認。且由證人即被告與戊○○之女許君如於偵查中證稱：
    「（妳是否知道九十四年九月時妳母親有與被告約定，要提
    領公司款項需加蓋告訴人之印章？）有，因為他之前有隨意
    提領公司款項的情形，所以才會做此約定」等語（見九十四
    年度偵字第一四四六七號卷第二十頁），可知九十四年九月
    十二日，戊○○因懷疑被告不當挪用公司資產，經玄燕公司
    全體股東同意後，已與被告約定如欲提領玄燕公司於中國商
    銀所開設帳戶內之款項，除須蓋用負責人印章外，尚須加蓋
    戊○○印章，是戊○○既已對被告信賴全失，自無可能再將
    玄燕公司資產交由被告任意管理使用，足見告訴人戊○○前
    述指訴，尚非全然無憑。
  3.再由被告於偵查中供稱：「（公司每月支出誰領出？）是我
    ，取款單是戊○○寫完蓋章後拿給我，因為每月要給客戶多
    少丁○○○都知道」（見九十五年度偵續字第一二四號卷第
    十五頁）、「．．．公司財務都是告訴人在管理，業務方面
    則是我在處理…」、「（公司付款給客戶之過程？）有約定
    需告訴人之私章後，都是告訴人先開好票並蓋好她的印章後
    ，再交給我處理」、「（廠商如有需要公司支付貨款時均找
    何人連絡？）都是找告訴人」（見九十六年度偵續一字第十
    一號第十二頁）等語，及告訴人丁○○○於偵查中供稱：「
    （公司處理員工的薪水，平時是如何處理？）是看薪水費用
    支出多少，我每個月寫取款條給被告，由被告去本件遭盜領
    的中國國際商業銀行去領錢．．．」（見九十四年偵字第一
    四四六七號卷第六十四頁）等語，互核勾稽，可知戊○○因
    平日負責管理玄燕公司財務，公司有何支付客戶貨款或支付
    員工薪水所需，其自是知之甚稔，故而一般均先由丁○○○
    就公司所需逐筆簽發取款憑條後，再交由被告提領使用。然
    系爭三筆款項，依被告所辯：「（為何告訴人告的這幾次是
    你寫完給告訴人蓋章？）她說要等她看完我寫的才要蓋章。
    我也不知道為何跟以前不同。我也不知道她為何叫我寫」（
    見九十五年度偵續字第一二四號卷第十五頁）、「．．．時
    是因要繳貨款給客戶，所以我才寫好取款條後去找告訴人請
    她蓋章」云云（見九十六年度偵續一字第十一號第十一頁）
    ，竟一反常態由被告填寫簽立取款條後，再由戊○○用印，
    與玄燕公司日常處理程序有違，已有令人存疑之處。況且，
    玄燕公司於九十四年十月、十一月間並無單筆高達新臺幣五
    百零五萬、新臺幣一百八十萬元、美金二十五萬七千元之支
    出所需，告訴人戊○○又有何理由同意被告將如此鉅額存款
    事先提領出來，足認戊○○所指並非虛構。
  4.末由被告於九十四年十月十八日至中國商銀分別提領新臺幣
    五百零萬元及美金二十五萬七千元之事實為戊○○知悉後，
    戊○○因認公司款項遭被告盜領，旋於九十四年十月三十一
    日及十一月八日委託律師分別寄發郵局存證信函予被告及中
    國商銀等情，有存證信函二份附卷足憑（見九十四年度偵字
    第一四四六七號卷第九至十三頁），戊○○既已不滿被告盜
    領玄燕公司存款，要求被告依限說明款項去向，豈有理由，
    於九十四年十一月十日，在玄燕公司無需支付新臺幣一八百
    十萬元情況下，蓋章同意被告領取玄燕公司存款新臺幣一百
    八十萬元。綜上所述，堪認告訴戊○○之指訴並無不合情理
    之處。
  (四)此外，復有被告與戊○○等人簽立之備忘書一紙（見九十四
    年偵字第一四四六七號卷第八頁）、戊○○寄予被告之存證
    信函二份（見同卷第九至十三頁）、玄燕公司中國商銀帳號
    00000000000之交易明細表一份（見同卷第十四至十五頁）
    、兆豐國際商業銀行永康分行九十五年十月十八日（95）兆
    康業字第036號函暨所供提之中國國際商業銀行存戶更換印
    鑑申請書一份、系爭三筆提款之取款憑條等（見九十五年偵
    續字第一二四號卷第二十一至五十五頁）在卷可資參佐，事
    證明確。
二、論罪科刑：
  (一)被告以戊○○名義偽造取款憑條後，持以行使，係犯刑法第
    二百十六條、第二百十條之行使私文書罪。被告盜蓋印章為
    偽造私文書之階段行為，偽造後持以行使，偽造之低度行為
    為行使之高度行為吸收，均不另論罪。被告行為後，刑法業
    於九十四年一月七日修正公布，並於九十五年七月一日施行
    ，修正後刑法已刪除第五十六條連續犯之規定，則被告之犯
    行，因行為後刑法業已刪除連續犯之規定，此刪除雖非犯罪
    構成要件之變更，但顯已影響行為人刑罰之法律效果，自屬
    法律有變更，依修正後刑法第二條第一項規定「行為後法律
    有變更者，適用行為時之法律。但行為後之法律有利於行為
    人者，適用最有利於行為人之法律」，比較新、舊法結果，
    仍應適用較有利於被告之行為時法律即舊法論以連續犯。是
    被告先後二次行使偽造私文書犯行，因時間緊接，方法相同
    ，觸犯構成要件相同之罪名，顯係基於概括犯意反覆而為，
    應依連續犯規定論以一罪，並依法加重其刑。爰審酌被告冒
    用戊○○名義在取款憑條上蓋章，並二次持以提領鉅額存款
    ，足生損害於戊○○，且犯後又一再否認犯行，未見絲毫悔
    意，殊屬不該，惟被告尚無前科，素行良善，且犯後已與告
    訴人戊○○達成和解，戊○○所委任之代理人亦已到庭表示
    ，戊○○對被告之犯行已不再追究等一切情狀，量處如主文
    所示之刑。
  (二)被告犯罪時間在九十六年四月二十四日以前，且無中華民國
    九十六年罪犯減刑條例第三條所定不得減刑之事由，應依同
    條例第二條第一項第三款規定減其刑二分之一。並比較被告
    犯罪時即修正前刑法第四十一條第一項前段規定：「犯最重
    本刑為五年以下有期徒刑以下之刑之罪，而受六個月以下有
    期徒刑或拘役之宣告，因身體、教育、職業、家庭之關係或
    其他正當事由，執行顯有困難者，得以一元以上三元以下折
    算一日，易科罰金」，及被告行為時易科罰金之折算標準，
    即修正前罰金罰鍰提高標準條例第二條前段（現已刪除）規
    定，就其原定數額提高為一百倍折算一日，則被告行為時之
    易科罰金折算標準，應以銀元三百元折算一日，經折算為新
    臺幣後，應以新臺幣九百元折算為一日。惟依修正後刑法第
    四十一條第一項前段規定：「犯最重本刑為五年以下有期徒
    刑以下之刑之罪，而受六個月以下有期徒刑或拘役之宣告者
    ，得以新臺幣一千元、二千元或三千元折算一日，易科罰金
    」，比較修正前後之易科罰金折算標準，以九十五年七月一
    日修正公布施行前之規定，較有利於被告，則應依刑法第二
    條第一項前段，適用修正前刑法第四十一條第一項前段規定
    ，定其折算標準。
  (三)末查，被告前未曾因故意犯罪受有期徒刑以上刑之宣告，有
    卷附被告前案紀錄表可按，本次因與家庭其他成員失和，一
    時失慮，始罹刑章，且被告已與告訴人和解，並取得其宥恕
    ，本院認被告經此偵審程序，當知所警惕，信無再犯之虞，
    併宣告緩刑二年，以啟自新。
三、公訴意旨另以：
  (一)丙○○基於詐欺取財之概括犯意，於1.九十四年十月十八日
    ，填妥先前已盜蓋戊○○印章之「新臺幣存摺類存款取款憑
    條」及「外匯活期存款取款憑條」各一紙後，前往中國商銀
    永康分行，持以向該分行行員行使以提款，致行員陷於錯誤
    ，而將玄燕公司於中國商銀所開設00000000000號活期存款
    帳戶內之存款新臺幣五百零五萬元及玄燕公司於該銀行所開
    設0000 0000000號OBU國際金融帳戶內之存款美金二十五萬
    七千元（折算新臺幣約為八百六十二萬二千三百五十元）交
    付丙○○，丙○○並於同日在該分行以玄燕公司名義新開設
    00000000 000號活期存款帳戶，再將上開款項中之新臺幣五
    萬元存入其新開設之玄燕公司00000000000號帳戶內，剩餘
    五百萬元，則存入丙○○個人在中國商銀所開設之00000000
    000號帳戶內；另美金部分，則結算為新臺幣後，再匯款新
    臺幣八百六十二萬二千二百五十元至丙○○個人在臺灣銀行
    臺南分行（下簡稱臺灣銀行）所開設之000000000000號帳戶
    內。又於2.九十四年十一月十日，填妥先前已盜蓋戊○○印
    章之「新臺幣存摺類存款取款憑條」一紙，前往中國商銀永
    康分行，持以向該分行行員行使以提款，致行員陷於錯誤，
    而將玄燕公司於中國商銀所開設00000000000號活期存款帳
    戶內之存款新臺幣一百八十萬元，丙○○並於同日將該筆款
    項轉存入其於九十四年十月十八日以玄燕公司名義在中國商
    銀所新開設之00000000000號帳戶內。因認丙○○涉犯刑法
    第三百三十九條第一項詐欺取財罪。
  (二)公訴人上開所認，無非以玄燕公司中國商銀帳號0000000000
    0之交易明細表、兆豐國際商業銀行永康分行九十五年十月
    十八日（95）兆康業字第036號函暨所供提之中國國際商業
    銀行存戶更換印鑑申請書一份、系爭三筆提款之取款憑條、
    丙○○於中國商銀帳號00000000000存摺明細、玄燕公司於
    中國商銀帳號00000000000存摺明細等資為論據。
  (三)訊據被告對前述提款及匯款行為，均坦認屬實，惟堅詞否認
    有詐欺之犯意，辯稱：被告去銀行領款，並沒有使銀行陷於
    錯誤，因為被告為玄燕公司法定代理人，本身即有權利可以
    決定玄燕公司之款項。且丙○○提領玄燕公司存款後，並未
    挪為私用，仍用以支付玄燕公司各項支出等語。
  (四)按犯罪事實，應依證據認定之，無證據不得認定犯罪事實。
    又按認定犯罪事實所憑之證據，雖不以直接證據為限，間接
    證據亦包括在內；然而無論直接或間接證據，其為訴訟上之
    證明，須於通常一般之人均不致有所懷疑，而得確信其為真
    實之程度者，始得據為有罪之認定（最高法院七十六年台上
    字第四九八六號判例可資參照）。經查：
  1.被告於九十四年十月十八日及同年十一月十日自玄燕公司提
    領新臺幣五百零五萬元、美金二十五萬七千元及新臺幣一百
    八十萬元後，除將新臺幣五百零五萬元中之五百萬元轉入被
    告於中國商銀帳戶內（帳號00000000000），及將美金部分
    轉換成新臺幣八百六十二萬二千二百五十元後轉入被告於臺
    灣銀行帳戶（帳號00 0000000000）內，其餘均轉入玄燕公
    司於中國商銀帳戶（帳號00000000000）內，上情均有被告
    於中國商銀帳號00000000000（九十四年度偵字第一四四六
    七號卷第四十二、四十三頁），臺灣銀行帳戶帳號00000000
    0000（同卷第四十六、四十七頁），玄燕公司於中國商銀帳
    號00000000000存摺明細（同卷第四十、四十一頁）等在卷
    可稽。
  2.又被告轉入以個人名義在中國商銀開設帳戶（帳號00000000
    000）內之新臺幣五百萬元，依被告所辯，曾分別於九十四
    年十月二十一日，匯款新臺幣一百萬元、新臺幣二十二萬六
    千三百零四元予欣華公司及同發寶公司以支付貨款；並於九
    十四年十月三十一日、十一月三日、十一月二十一日、十二
    月五日，自該帳戶再分別匯款新臺幣二萬元、新臺幣一百二
    十萬元、新臺幣一百五十萬元、新臺幣二十萬元至玄燕公司
    支票存款帳戶以供兌現支票，並提出帳號00000000000存摺
    明細為證，且公訴意旨亦認定被告確實將上開五百萬元用以
    支付玄燕公司應付予欣華公司等之貨款。另美金部分換成新
    臺幣後，轉入被告於臺灣銀行帳戶內之款項，被告於九十四
    年十一月二日，又再轉入玄燕公司於中國商銀帳號00000000
    000帳戶內，此亦有該帳戶存摺明細在卷為憑。是被告自玄
    燕公司提領之款項，最終流向或用以支付玄燕公司之應付貨
    款，或再轉匯入玄燕公司其他帳戶內，均係供玄燕公司之用
    ，顯見被告辯稱未有為自己或第三人不法所有之意圖，尚非
    無據。此外，亦無其他證據，足使本院產生被告主觀上有不
    法圖得玄燕公司資產之意，惟公訴意旨認此部分與前揭論罪
    科刑之行使偽造文書罪，二者有方法結果之牽連犯關係，屬
    裁判上一罪，爰不另為無罪之諭知。
據上論斷，應依刑事訴訟法第二百九十九條第一項前段，刑法第
二條第一項、修正前第五十六條、第二百十六條、第二百十條、
修正前第四十一條第一項前段、第七十四條第一項第一款，修正
前罰金罰鍰提高標準條例第二條，中華民國九十六年罪犯減刑條
例第二條第一項第三款、第七條、第九條，判決如主文。
本案經檢察官甲○○到庭執行職務
中    華    民    國    97    年    12    月    29    日
          刑事第五庭    審判長法  官  鍾邦久
                              法  官  張瑛宗
                              法  官  包梅真
以上正本證明與原本無異。
如不服本判決應於收受本判決後10日內向本院提出上訴書狀，並
應敘述具體理由。其未敘述上訴理由者，應於上訴期間屆滿後20
日內向本院補提理由書狀（均須按他造當事人之人數附繕本）「
切勿逕送上級法院」。
                              書記官  李淑秋
中    華    民    國    97    年    12    月    29    日
附錄本案論罪科刑法條全文
中華民國刑法第216條：
（行使偽造變造或登載不實之文書罪）
行使第210條至第215條之文書者，依偽造、變造文書或登載不實
事項或使登載不實事項之規定處斷。
中華民國刑法第210條：
（偽造變造私文書罪）
偽造、變造私文書，足以生損害於公眾或他人者，處5年以下有
期徒刑。


司法院資訊處製作；財團法人民間司法改革基金會備份。
